臺灣嘉義地方法院民事判決　九十三年度訴字第二七○號
　　原　　　告　乙○○
　　訴訟代理人　丙○○
　　　　　　　　丁○○
　　被　　　告　甲○○
右當事人間請求損害賠償事件，本院於民國九十三年十一月十一日言詞辯論終結，判
決如左：
    主    文
被告應給付原告新臺幣伍萬元，及自民國九十三年五月八日起至清償日止，按週年利
率百分之五計算之利息。
原告其餘之訴駁回。
訴訟費用由被告負擔十二分之一，餘由原告負擔。
本判決第一項得假執行。
    事實及理由
壹、程序方面
    原告於民國九十三年五月二十五日準備程序以言詞撤回就被告邱坤宗部份之訴訟
    。
貳、實體方面
    一、原告主張
        被告於九十年十二月八日前係原告之妻，為有配偶之人，竟於同年十月十日
        起至同年十二月七日間，連續多次與蘇俊毅發生性行為，並經鈞院九十二年
        度簡字第四六八號判處有罪確定。被告有配偶卻與蘇某發生性行為，原告因
        此受有精神上痛苦，請求被告給付新臺幣（下同）四十萬元。而原告當兵時
        之薪俸二十萬元，均由被告所領取，被告應返還上開薪俸，故依侵權行為之
        法律關係請求被告給付合計六十萬元及法定遲延利息，而聲明：１、被告應
        給付六十萬元及自起訴狀繕本送達之翌日起至清償日止，按週年利率百分之
        五計算之利息。２、願供擔保，請准宣告假執行。並提出嘉義地方法院檢察
        署九十二年度偵字第一五０一號不起訴處分書、九十二年度偵字第一五０一
        號聲請簡易判決處刑書。
    二、被告抗辯
        被告於婚姻關係存續中，雖於九十年十月十日至同年十二月七日曾連續多次
        與蘇某發生性行為，然就慰撫金部分並無資力賠償。
        原告當兵時並無存款，所以被告根本無從領取，因為原告當兵一個月薪俸才
        五、六千元，上開薪俸用來支應兩造及小孩三人的生活費尚有不足，不足部
        分還靠被告上班薪資及向被告朋友借錢，或向娘家拿錢以支應三人生活。
        基於以上所述，而聲明：請求駁回原告之訴。
    三、本院依職權調閱本院九十二年度簡字第四六八號刑事卷宗。
    四、本院判斷
        （一）原告所主張被告與其婚姻關係存續中，仍與蘇某連續多次發生性行為
              之事實，業經被告於本院審理時自認（九十三年六月二十一日準備程
              序筆錄），且本院九十二年度簡字第四六八號刑事判決判處有罪確定
              ，經本院調取上開刑事卷宗核閱屬實，故應認為真實。至於原告主張
              其當兵時之薪俸合計二十萬元，均由被告所領取，則為被告所否認，
              而原告就此並未舉證以實其說，故無法採信。
        （二）因故意或過失，不法侵害他人之權利者，負損害賠償責任。故意以背
              於善良風俗之方法，加損害於他人者亦同。不法侵害他人之身體、健
              康、名譽、自由、信用、隱私、貞操，或不法侵害其他人格法益而情
              節重大者，被害人雖非財產上之損害，亦得請求賠償相當之金額。前
              二項規定，於不法侵害他人基於父、母、子、女或配偶關係之身分法
              益而情節重大者，準用之。民法第一百八十四條第一項、第一百九十
              五條第一項前段、第三項定有明文。婚姻係以夫妻之共同生活為其目
              的，配偶應互相協力保持其共同生活之圓滿安全及幸福，而夫妻互守
              誠實，係為確保其共同生活之圓滿安全及幸福之必要條件，故應解為
              配偶因婚姻契約而互負誠實之義務，配偶之一方行為不誠實，破壞共
              同生活之圓滿安全及幸福者，即為違反因婚姻契約之義務而侵害他方
              之權利。通姦之足以破壞夫妻間之共同生活而非法之所許，此從公序
              良俗之觀點可得斷言，不問所侵害係何權利，對於配偶之他方應構成
              共同侵權行為。最高法院五十五年臺上字第二Ｏ五三號判例得資參照
              。
              被告於婚姻關係存續中，仍與蘇某連續多次發生性行為，衡酌上開民
              法規定及判例意旨，被告已重大侵害原告基於配偶關係所生之身分法
              益，且因此致原告受有精神上之痛苦，故被告應依民法第一百九十五
              條第一項、第三項負侵權行為損害賠償責任。本院審酌被告連續多次
              與蘇某發生性行為之加害情狀、原告所受精神上痛苦之程度，以及兩
              造均為高中肄業，原告未有固定職業，八十九年薪資所得為二萬九百
              零一元，九十年及九十一年均無所得資料，其名下無財產；被告八十
              九年薪資所得為十五萬元，九十年及九十一年均無所得資料，其名下
              無財產，有財政部臺灣省南區國稅局民雄稽徵所函文檢附兩造八十九
              年至九十一年各類所得及財產資料在卷為憑，是以兩造經濟情況均欠
              佳，故原告請求非財產上損害四十萬元，誠屬過高，而認以五萬元之
              範圍內為適當，逾此部分之請求，即屬無由，應予駁回。又原告主張
              返還薪俸二十萬元部分，因其就此未能舉證，已如前述，故亦應駁回
              。
              綜上所述，原告基於侵權行為之法律關係，得請求被告給付五萬元及
              自起訴狀繕本送之翌日起即九十三年五月八日起至清償日止，按週年
              利率百分之五計算之利息，為有理由，應予准許。
參、原告勝訴部分因未逾五十萬元，依民事訴訟第三百八十九條第一項第五款規定，
    法院應依職權宣告假執行，故原告此部分之聲請僅促使法院發動其職權，故依職
    權宣告假執行。至於原告敗訴部分，因該部分訴既經駁回，此部分假執行之聲請
    已失所依據，故併予駁回。
肆、兩造其餘攻擊、防禦方法及所為之立證，因本件事實已明確，經審核後於判決結
    果無影響，故不逐一論述，附此敘明。
伍、結論：原告之訴為一部有理由，一部無理由，依民事訴訟法第七十九條、第三百
    八十九條第一項第五款，判決如主文。
中　　　華　　　民　　　國　　九十三　　年　　 十一　　 月 　二十五　　 日
~B臺灣嘉義地方法院民事第二庭
~B審判長法　官　甘大空
~B　　  法　官　黃明展
~B　  　法　官　陳琪媛
右為正本係照原本作成
如對本判決上訴須於判決送達後廿日內向本院提出上訴狀
中　　　華　　　民　　　國　　九十三　　年　　 十一　　 月　 二十五　　 日
~B　　書記官　蕭琪男
